【裁判字號】    97,易,873
【裁判日期】    980526
【裁判案由】    賭博
【裁判全文】
臺灣雲林地方法院刑事判決               97年度易字第873號
公  訴  人  臺灣高雄地方法院檢察署檢察官
被      告  辰○○
                      號
選任辯護人  黃俊仁律師
上列被告因賭博案件，經檢察官提起公訴（臺灣高雄地方法院檢
察署檢察官96年度偵字第18270 號、第2086號），經臺灣高雄地
方法院以97年度審易字第166 號判決管轄錯誤，移來本院審理，
判決如下：
    主  文
辰○○共同意圖營利，聚眾賭博，累犯，處有期徒刑捌月。扣案
如附表編號1 、5 、7 、8 、9 「宣告沒收物」欄所示之物，均
沒收。
    事  實
一、辰○○前因違反槍砲彈藥刀械管制條例案件經臺灣高等法院
    以86年度上訴字第5099號判處有期徒刑1 年8 月確定。又因
    違反槍砲彈藥刀械管制條例案件經臺灣板橋地方法院以88年
    度訴字第1908號判處有期徒刑5 年6 月，經上訴臺灣高等法
    院、最高法院，均遭上訴駁回而確定，上開2 案件經合併定
    應執行刑，其入監執行後於92年5 月14日假釋出監，甫於95
    年7 月15日假釋期滿，未經撤銷假釋，其未執行之刑，以已
    執行論。詎辰○○仍不知悔改，竟與其妻子○○及癸○○、
    己○○、巳○○、丙○○、辛○○、丁○○、寅○○、壬○○、丑○○（除辰○○外，均經本院以97年度簡字第125 號
    判決確定）等人，基於意圖營利，供給賭場、聚眾賭博及在
    公眾得出入之場所賭博財物之犯意聯絡，自94年底某日起至
    96年6 月13日止，由辰○○、子○○、癸○○、己○○、巳
    ○○等人，共同在雲林縣東勢鄉新坤村新吉5 之6 號、雲林
    縣台西鄉○○路242 之1 號等公眾得出入之場所，提供該等
    場所及聚集不特定多數人賭博，並與賭客對賭，以經營簽賭
    站。其等經營簽賭站之模式為：辰○○、子○○、癸○○、
    己○○、巳○○等人共同將「大富豪（即大玩家）」、「天
    下」、「太陽城」等簽賭網站之會員帳號、密碼提供予甲○○、卯○○、庚○○、乙○○、戊○○（起訴書贅載：許嘉
    玲）等賭客，以供其等簽賭，並與之對賭。辰○○、子○○
    、癸○○、己○○、巳○○並將上開簽賭網站之會員帳號、
    密碼提供與丙○○、辛○○、丁○○、寅○○、壬○○、丑
    ○○等下線組頭，由丙○○、辛○○、丁○○、寅○○、壬○○、丑○○主動尋找不特定賭客或接受不特定賭客下注簽
    賭。再由子○○以電話接收丙○○、辛○○、丁○○、寅○○、壬○○、丑○○等人所取得之賭客下注資料後，代賭客
    下注簽賭。嗣經法務部調查局調查員於96年6 月13日，持搜
    索票至子○○等人住居所執行搜索而查知上情，並扣得如附
    表「扣押物品欄」所示之物。
二、案經臺灣高雄地方法院檢察署檢察官偵查後提起公訴（96年
    度偵字第18270 號、第2086號），經臺灣高雄地方法院以97
    年度審易字第166 號判決管轄錯誤，移來本院審理。
    理  由
一、證據能力之認定：被告以外之人於審判外之陳述雖不符刑事
    訴訟法第159 條之1 至之4 等4 條之規定，而經當事人於審
    判程序同意作為證據，法院審酌該言詞陳述或書面陳述作成
    時之情況，認為適當者，亦得為證據，刑事訴訟法第159 條
    之5 第1 項定有明文。經查，被告及檢察官就本院下列所引
    用被告以外之人於審判外之陳述，於審判程序均同意作為證
    據，且本院審酌前開證據資料作成時之情況，均無不法之情
    事，並與待證事實具有關聯性，認為適宜作為本案之證據，
    故均有證據能力。
二、本件被告辰○○於本院審理時對上開犯罪事實已坦承不諱（
    本院98年5 月12日審理筆錄第22頁至第26頁），又有被告辰
    ○○本人之警詢、偵訊筆錄（高雄縣調查站卷第8 至第10頁
    、96年偵字18270 號卷第13頁至第16頁），及同案被告即證
    人甲○○、丙○○、卯○○於本院審理時之證述（本院上開
    審理筆錄第3 頁至第10頁）、共同被告即證人子○○、癸○○、甲○○、卯○○、丙○○、寅○○、丁○○、壬○○、
    丑○○、巳○○、庚○○、乙○○等人之偵訊筆錄（96年偵
    字18270 號卷第2 頁至第4 頁、第5 頁至第7 頁、第26頁至
    第28頁背面、第29頁至第31頁、第35頁至第37頁背面、第52
    頁至第53頁背面、第54頁至第55頁背面、第56頁至第58頁、
    第59頁至第61頁、第23頁至第25頁；96年偵字20086 號卷第
    9 頁至第12頁背面、第1 頁至第4 頁）、同案被告子○○之
    0000000000行動電話門號通訊監察作業報告表及簡訊帳戶表
    （高雄縣調查站卷第69頁至第79頁背面）及附表「扣案物品
    欄」所示之物扣案可佐（96年南大字第134 號，96年偵字
    18270 號卷第129 頁至第136 頁），故本件事證明確，被告
    之自白應與事實相符，其犯行堪以認定，應依法論科。
三、論罪科刑
  (一)按刑法第268 條之意圖營利供給賭博場所罪，本不以有形空
    間供公眾出入者為要件；該條所謂「提供賭博場所」，應指
    提供聯繫賭博意思之空間而言；該空間實應包括有形及無形
    者。以當下科技發達之時空觀之，倘經營者以某工具傳達賭
    博訊息，聯繫賭博之意思表示，形同以無形空間供人賭博，
    核亦與刑法第268 條之「提供賭博場所」之意相符。是以傳
    真、電話或電腦網際網路簽注號碼而賭博財物，與親自到場
    簽注而賭博財物，僅行為方式稍有差異，犯罪之可非難性不
    因此受影響（最高法院93年臺非字第214 號判決參照）。又
    所稱「聚眾賭博」，係指聚集不特定人參與賭博之行為，縱
    未於現實上同時糾集多數人於同一處所，而係聚集眾人之財
    物進行賭博者，例如職棒簽賭及六合彩組頭等以電話、傳真
    、電腦網際網路之方式供人簽賭之行為，亦屬之。再刑法第
    268 條之意圖營利供給賭博場所罪及意圖營利聚眾賭博罪，
    雖以行為人主觀上有營利之意圖為其要件，然此犯罪構成要
    件之該當，僅以行為人主觀上有營利之意圖即為已足，不以
    行為人實際上確實因此獲利為必要。是以被告辰○○與同案
    被告子○○、癸○○、己○○、巳○○、丙○○、辛○○、
    丁○○、寅○○、壬○○、丑○○等人共同提供、經營賭博
    場所，而長時間與不特定賭客對賭，顯係欲長期提供上開賭
    博場所，聚集不特定賭客對賭，以達獲利之目的，其等主觀
    上有營利之意圖甚明。且其等在雲林縣東勢鄉新坤村新吉5
    之6 號、雲林縣台西鄉○○路242 之1 號等處所經營簽賭站
    ，接受不特定人進出或以電話、電腦網際網路簽注以對賭，
    已使上開2 處所成為公眾得出入之場所。
  (二)核被告辰○○所為，係犯刑法第266 條第1 項前段之在公眾
    得出入之場所賭博罪、第268 條之意圖營利供給賭博場所及
    意圖營利聚眾賭博罪（罪數詳下述）。又起訴書認被告辰○○係「經營」本件大富豪等簽賭網站，惟由本件卷證資料「
    大富豪（即大玩家）」、「天下」、「太陽城」等網站之網
    址分別為「ag.t s8899.net」、「577.amon-re888.com」、
    「www. money168 .us 」，各網站之網域位置均非「.tw 」
    ，已難以認定該等網站係架設於國內，即難以認定該等網站
    為被告辰○○所架設。又由卷附之網頁列印畫面（高雄縣調
    查站卷第11頁至13頁、第42頁），該等簽賭網頁有繁體中文
    、簡體中文、英文、日語、韓語…與等各種介面，且帳號使
    用者尚分「總監」、「股東」、「總代理」、「代理商」等
    不同等級，故該等網站應均屬跨國經營之簽賭網站，而難認
    被告辰○○為上開網站之經營者，至多僅能認為被告從網站
    經營者處取得使用權限，而利用該等網站在雲林縣東勢鄉新
    坤村新吉5 之6 號、雲林縣台西鄉○○路242 之1 號等處經
    營簽賭站以牟利，故被告辰○○應非「經營簽賭網站」而係
    「經營簽賭站」。惟此並不影響被告有為犯罪事實欄所載之
    賭博、意圖營利供給賭博場所及意圖營利聚眾賭博罪等事實
    之認定。
  (三)又刑事法若干犯罪行為態樣，本質上原具有反覆、延續實行
    之特徵，立法時既予特別歸類，定為犯罪構成要件之行為要
    素，則行為人基於概括之犯意，在密切接近之一定時、地持
    續實行之複次行為，倘依社會通念，於客觀上認為符合一個
    反覆、延續性之行為觀念者，於刑法評價上，即應僅成立一
    罪。學理上所稱「集合犯」之職業性、營業性或收集性等具
    有重複特質之犯罪均屬之，例如經營、從事業務、收集、販
    賣、製造、散布等行為概念者是，有最高法院95年度台上字
    第1079號判決意旨可資參照。而本件被告辰○○經營簽賭站
    ，長時間與不特定人賭博財物，其等行為本身顯然具有反覆
    性及延續性之特徵，縱然被告等聚眾賭博之處所有2 處，惟
    基於營利之意圖則屬同一，如將其等持續多次行為評價為數
    罪，顯與禁止刑罰過度評價原則相悖。是被告辰○○基於營
    業性，反覆在公眾得出入之場所與不特定人對賭、意圖營利
    供給賭博場所並聚眾賭博行為，應予評價為「集合犯」之包
    括一罪。（又被告之犯罪時間，雖跨連刑法修正公布施行日
    即95年7 月1 日前、後，因其行為已評價為集合犯之實質上
    一罪，自應以最後行為時之法律處斷，即直接適用修正後之
    法律，而無新舊法比較適用之問題。）
  (四)被告係以一行為而觸犯上開3 罪名，為想像競合犯，應依刑
    法第55條前段規定，從刑度及行為較重之意圖營利聚眾賭博
    罪處斷。其所犯意圖營利聚眾賭博罪，與同案被告子○○、
    癸○○、己○○、巳○○、丙○○、辛○○、丁○○、寅○○、壬○○、丑○○等人均有犯意聯絡及行為分擔，均為共
    同正犯。
  (五)被告有犯罪事實欄所載之前科及有期徒刑執行完畢紀錄，有
    臺灣高等法院被告前案紀錄表在卷可稽。而被告於前次有期
    徒刑執行完畢（假釋期滿）後5 年內，故意犯本件有期徒刑
    以上之罪（行為終了日在假釋期滿執行完畢後5 年內），為
    累犯，應依刑法第47條第1 項規定加重其刑。
  (六)爰審酌被告辰○○前有違反槍砲彈藥刀械管制條例等前科，
    素行不佳，竟不思以正當工作獲取財利，而共同提供賭博場
    所，聚眾賭博，從中獲取不法利益，助長社會僥倖心理及賭
    博歪風，且犯罪時間不短，對社會風氣造成不良影響，行為
    殊不可取。又被告先於警詢、偵訊時坦承犯行，後於本院準
    備程序時飾詞否認，終於本院審理時坦承犯行之犯後態度。
    另比較其他同案被告之犯罪情節輕重，依同案被告子○○等
    被判處之刑度，對被告辰○○之刑度為合乎比例原則之裁量
    ，及被告之智識程度、家庭狀況等一切情狀，量處如主文所
    示之刑。
  (七)至於被告之犯罪時間至96年6 月13日止，故不符合中華民國
    九十六年罪犯減刑條例之減刑規定，應予說明。
  (八)沒收：
  1.扣案如附表編號1 、5 、7 、8 、9 「宣告沒收物」欄所示
    之物，分別為同案被告子○○、丙○○、丁○○、壬○○、
    丑○○等人所有，供被告辰○○、同案被告子○○、癸○○
    、己○○、巳○○、丙○○、辛○○、丁○○、寅○○、壬○○、丑○○等人共同犯本件聚眾賭博罪所用之物，故仍依
    刑法第38條第1 項第2 款對被告辰○○宣告沒收。
  2.其他扣案物，或檢察官起訴未說明與本件犯罪事實有何關係
    ；或由卷內資料無法查知該等物件與本件犯罪事實之關聯性
    ；或雖與本件犯罪事實有關，惟並非專門供賭博犯罪所用之
    物，尚有其他經濟用途。又本院認對被告科以主文所示之刑
    度，已足資懲戒，而使被告不會再使用該等物品為賭博犯罪
    ，且該等物品均非當場賭博之器具、在賭檯或兌換籌碼處之
    財物。爰均不宣告沒收。
據上論斷，應依刑事訴訟法第299 條第1 項前段，刑法第28條、
第268 條、第266 條第1 項前段、第55條前段、第47條第1 項、
第38條第1 項第2 款，刑法施行法第1 條前段、第2 條，判決如
主文。
中    華    民    國    98    年    5     月    26    日
                  刑事第二庭    法  官  楊昱辰
以上正本證明與原本無異。
如不服本判決應於收受判決後10日內向本院提出上訴書狀，並應
敘述具體理由；其未敘述上訴理由者，應於上訴期間屆滿後20日
內向本院補提理由書（均須按他造當事人之人數附繕本）。「切
勿逕送上級法院」。
                                書記官  林惠鳳
中    華    民    國    98    年    5     月    26    日
附錄法條：
中華民國刑法第266條
在公共場所或公眾得出入之場所賭博財物者，處 1 千元以下罰金
。但以供人暫時娛樂之物為賭者，不在此限。
當場賭博之器具與在賭檯或兌換籌碼處之財物，不問屬於犯人與
否，沒收之。
中華民國刑法第268條
意圖營利，供給賭博場所或聚眾賭博者，處 3 年以下有期徒刑，
得併科3 千元以下罰金。
附表
  ┌──┬────┬───────┬─────────────┬──────┐
  │編號│扣押物品│搜索地址      │扣案物品（扣押物品清單，見│宣告沒收物  │
  │    │所有人或│              │96年度偵字第18270 號卷第  │            │
  │    │持有人  │              │217 頁至第136頁）         │            │
  ├──┼────┼───────┼─────────────┼──────┤
  │ 1  │子○○  │雲林縣東勢鄉新│電腦主機1台、不斷電系統1台│職棒職籃簽賭│
  │    │        │吉路5-6號     │、ADSL數據機1台、錄音機4台│網頁10頁、簽│
  │    │        │              │、電話機2台、傳真機2台、錄│賭網站帳號及│
  │    │        │              │音帶8卷、職棒職籃簽賭網頁 │密碼1 頁、賭│
  │    │        │              │10頁、簽賭網站帳號及密碼1 │客會員資料表│
  │    │        │              │頁、賭客會員資料表2頁、韓 │2 頁、六合彩│
  │    │        │              │青山國泰世華銀行帳號1頁、 │賭客簽注單1 │
  │    │        │              │華僑銀行匯款委託書2頁、六 │疊、職棒簽賭│
  │    │        │              │合彩賭客簽注單1疊、職棒簽 │單1 頁、簽賭│
  │    │        │              │賭單1頁、簽賭帳冊2本。    │帳冊2本。   │
  ├──┼────┼───────┼─────────────┼──────┤
  │ 2  │辰○○  │雲林縣台西鄉和│BENQ主機1台、ASUS主機1台  │無。        │
  │    │        │豊村忠孝路242 │                          │            │
  │    │        │之1號         │                          │            │
  ├──┼────┼───────┼─────────────┼──────┤
  │ 3  │甲○○  │台北市中正區濟│新台幣千元鈔票700張、500元│賭資賠率（一│
  │    │（賭客）│南路2段3號4樓 │鈔票200張、100元鈔票1300張│2 張、賭資賠│
  │    │        │之6           │、匯款委託書1冊、手扎筆記 │率（二）22張│
  │    │        │              │簿（一）6張、手扎筆記簿（ │。          │
  │    │        │              │二）1冊、手扎筆記簿（三） │            │
  │    │        │              │20張、支票（一）27張、支票│            │
  │    │        │              │（二）23張、支票（三）19張│            │
  │    │        │              │、支票（四）24張、支票（五│            │
  │    │        │              │）26張、支票（六）9張、永 │            │
  │    │        │              │豐銀行委託代收票據等（一）│            │
  │    │        │              │1本、永豐銀行委託代收票據 │            │
  │    │        │              │等（二）1本、永豐銀行委託 │            │
  │    │        │              │代收票據等（三）1本、筆記 │            │
  │    │        │              │本（一）1本、筆記本（二）1│            │
  │    │        │              │本、筆記本（三）1本、筆記 │            │
  │    │        │              │本（四）1本、筆記本（五）1│            │
  │    │        │              │本、存摺（甲○○、李惠美、│            │
  │    │        │              │吳素珍、吳素霞）23本、賭資│            │
  │    │        │              │賠率（一）2張、賭資賠率（ │            │
  │    │        │              │二）22張、永豐銀行支票簿1 │            │
  │    │        │              │本、支票簿1本、支票存款送 │            │
  │    │        │              │款簿（一）1本、支票存款送 │            │
  │    │        │              │款簿（二）1本、支票存款送 │            │
  │    │        │              │款簿（三）1本、支票存款送 │            │
  │    │        │              │款簿（四）1本、筆記本1本、│            │
  │    │        │              │支票票頭（一）1本、支票票 │            │
  │    │        │              │頭（二）1本、筆記型電腦1台│            │
  │    │        │              │、傳真機1台、台北國際銀行 │            │
  │    │        │              │支票簿1本、商業本票簿1本、│            │
  │    │        │              │筆記本2本、傳真資料及手扎 │            │
  │    │        │              │資料15頁、儲蓄存款存單2 頁│            │
  │    │        │              │。                        │            │
  ├──┼────┼───────┼─────────────┼──────┤
  │ 4  │卯○○  │台北市松山區民│電腦列印網站資料1冊、匯款 │電腦列印網站│
  │    │（賭客）│權東路3段106巷│資料1冊、存摺5本、簽賭資料│資料1冊、匯 │
  │    │        │3弄5號2樓     │（一）1冊、簽賭資料（二）1│資料1冊、存 │
  │    │        │              │冊、簽賭資料（三）1冊、電 │5 本、簽賭資│
  │    │        │              │腦主機（一）1台、電腦主機 │（一）1 冊、│
  │    │        │              │（二）1台。               │簽賭資料（二│
  │    │        │              │                          │）1 冊、簽賭│
  │    │        │              │                          │資料（三）1 │
  │    │        │              │                          │冊。        │
  ├──┼────┼───────┼─────────────┼──────┤
  │ 5  │丙○○  │臺北縣板橋市新│簽賭網站相關網頁資料1冊、 │簽賭網站相關│
  │    │        │海路354號2樓  │簽賭網站相關帳號密碼1冊、 │網頁資料1冊 │
  │    │        │              │簽賭網站用電腦主機1台、網 │簽賭網站相關│
  │    │        │              │路卡1台。                 │帳號密碼1冊 │
  │    │        │              │                          │簽賭網站用電│
  │    │        │              │                          │腦主機1 台、│
  │    │        │              │                          │路卡1台。   │
  ├──┼────┼───────┼─────────────┼──────┤
  │ 6  │辛○○  │雲林縣台西鄉富│電腦主機1部、印表機1部、液│無。        │
  │    │        │琦村三和34號  │晶螢幕1部。               │            │
  ├──┼────┼───────┼─────────────┼──────┤
  │ 7  │丁○○  │雲林縣元長鄉下│賭客簽賭帳冊26張、吳茂松彰│賭客簽賭帳冊│
  │    │（贓證物│寮村東興路294 │化銀行存摺（一）3本、吳茂 │26張。      │
  │    │清單上誤│號            │發彰化銀行存摺（二）2本。 │            │
  │    │載為吳茂│              │                          │            │
  │    │松）    │              │                          │            │
  ├──┼────┼───────┼─────────────┼──────┤
  │ 8  │壬○○  │台南縣新營市太│賭客簽賭紀錄2冊、職棒簽賭 │賭客簽賭紀錄│
  │    │        │子宮56之1     │簽單20頁、簽賭匯款單15頁、│2冊、職棒簽 │
  │    │        │              │職棒簽賭人員聯絡電話及匯款│簽單20頁、簽│
  │    │        │              │帳號紀錄1冊。             │賭匯款單15頁│
  │    │        │              │                          │、職棒簽賭人│
  │    │        │              │                          │員聯絡電話及│
  │    │        │              │                          │匯款帳號紀錄│
  │    │        │              │                          │1冊。       │
  ├──┼────┼───────┼─────────────┼──────┤
  │ 9  │丑○○  │台南縣新營市三│電腦主機1台、ASUS數據機1台│下注簽賭帳簿│
  │    │        │民路140號之41 │、下注簽賭帳簿5本、下注簽 │5 本、下注簽│
  │    │        │              │賭帳網頁1本。             │賭帳網頁1 本│
  │    │        │              │                          │。          │
  ├──┼────┼───────┼─────────────┼──────┤
  │ 10 │戊○○  │台南市北區北華│匯款單據6張、簽賭下注手寫 │簽賭下注手寫│
  │    │（賭客）│街180號6樓之1 │資料7張、戊○○個人電腦1台│資料7張。   │
  │    │        │              │、戊○○記事本1本、戊○○ │            │
  │    │        │              │使用電腦網站名稱及網址1張 │            │
  └──┴────┴───────┴─────────────┴──────┘


司法院資訊處製作；財團法人民間司法改革基金會備份。
